Inventaris van de archieven van het Bureau Onderscheidingen, de Commissie voor Militaire Onderscheidingen en overige archiefvormers op het gebied van (militaire) onderscheidingen van het Ministerie van Defensie (1922) 1940-1986 (1998)
Nationaal Archief, Den Haag
- ARCHIEF VAN HET BUREAU ONDERSCHEIDINGEN EN TAAKVOORGANGERS VAN HET MINISTERIE VAN OORLOG, LATER DEFENSIE, (1935) 1945-1986 (1998), 5.
  - Serieel
    - Verbalen, minuten van besluiten en uitgaande stukken met daarbij opgelegde ingekomen stukken, alsmede voor kennisgeving aangenomen ingekomen stukken inzake het instellen, wijzigen en toekennen van koninklijke en niet koninklijke onderscheidingen, eretekenen en medailles, 1945-1954; 308 - 491; 
      - Gerubriceerd, 1945-1954; 400 - 491; 91 pakken en 1 omslag
        - 1948, 429-438; 10 pakken
          - Nrs. 1 – 17, 429
          - Nrs. 18 – 45, 430
          - Nrs. 46 – 72, 431
          - Nrs. 73 – 87, 432
          - Nrs. 101 – 110, 433
          - Nrs. 111 – 154, 434
          - Nrs. 155 – 170, 435
          - Nrs. 171 – 199, 436
          - Nrs. 201 – 226, 437
          - Nrs. 229 – 241, 438
        - 1949, 439-446; 8 pakken
          - Nrs. 1 – 11, 439
          - Nrs. 18 – 77, 440
          - Nrs. 78 – 127, 441
          - Nrs. 129 – 138, 442
          - Nrs. 139 – 188, 443
          - Nrs. 190 – 229, 444
          - Nrs. 231 – 265, 445
          - Nrs. 266 – 295, 446
        - 1950, 447 - 456; 10 pakken
          - Nrs. 1 – 53, 447
          - Nr. 54, 448
          - Nrs. 55 – 87, 449
          - Nr. E 91, 450
          - Nr. E 91 bijlage A, 451
          - Nr. E 91 bijlage B, 452
          - Nrs. E 93 – 145, 453
          - Nrs. 146 – 186, 454
          - Nrs. 188 – 265, 455
          - Nrs. 270 – 322, 456
        - 1951, 457-465; 9 pakken
          - Nrs. 4 – 59, 457
          - Nrs. 62 – 95, 458
          - Nr. 99 + bijlage A, 459
          - Nr. 99 + bijlage B, 460
          - Nrs. 99 – 141, 461
          - Nrs. 142 – 194, 462
          - Nrs. 199 – 259, 463
          - Nrs. 261 – 288, 464
          - Nrs. 291 – 338, 465
        - 1952, 466-477; 12 pakken
          - Nrs. 1 – 54, 466
          - Nrs. 56 – 65, 467
          - Nrs. 66 – 112, 468
          - Nrs. 113 – 139, 469
          - Nrs. 150 – 174, 470
          - Nrs. 175 – 246, 471
          - Nrs. 250 – 299, 472
          - Nrs. 300 – 322, 473
          - Nrs. 328 – 382, 474
          - Nrs. 383, 475
          - Nrs. 384 – 413, 476
          - Nrs. 420 – 464, 477
        - 1953, 478-490; 13 pakken
          - Nrs. 2 – 64, 478
          - Nrs. 65 – 124, 479
          - Nr. 125, 480
          - Nrs. 126 – 159, 481
          - Nrs. 161 – 210, 482
          - Nrs. 213 – 279, 483
          - Nr. 295 toekenningen, 484
          - Nr. 295 afwijzingen, 485
          - Nr. 297, 486
          - Nrs. 298 – 346, 487
          - Nrs. 351 – 410, 488
          - Nr. 414, 489
          - Nrs. 415 – 552, 490
        - Nrs. 11, 26, 1954; 491; 1 omslag
    - Dossiers inzake het aanvragen, toekennen of afwijzen van het Oorlogsherinneringskruis, het Mobilisatie-Oorlogskruis en het Ereteken voor Orde en Vrede, circa 1946-1962; 492-642; 142 pakken en 9 omslagen
      - Alfabetisch-lexicografisch gerangschikt., circa 1946-1948; 492-617; 126 pakken
        Voor een alfabetisch-lexicografische naamindex zie inv. nrs. 283-290
        - Aa, van der - Aken, E.G. van, 492
        - Aken, E.H. van - Amsterdam, van, 493
        - Ancion - Avoort, van der, 494
        - Baak - Bakkes, 495
        - Baks - Bazuin, 496
        - Beaufort, de - Beest, van, 497
        - Beetstra - Berg, van den, 498
        - Bergamin - Beymerwerdt, 499
        - Bezema - Blijlevens, 500
        - Bochman - Boezen, 501
        - Bogaard, van den - Boogert, 502
        - Boogh - Bosboom, 503
        - Bosch - Bouwmeester, 504
        - Bovelander - Breurkens, 505
        - Breij - Brookhuis, 506
        - Brouns - Bruijsters, 507
        - Bubberman - Bijning, 508
        - Caam, van - Coevorden, van, 509
        - Cohen - Cijsouw, 510
        - Daal, van - Dekker, 511
        - Dekkers - Diesveld, 512
        - Dieters - Doormalen, van, 513
        - Doorn - Drongelen, van, 514
        - Droog, de - Duzink, 515
        - Dijck, van - Dijxhoorn, 516
        - Ebbens - Ekkelenkamp, 517
        - Eland - Enklaar, 518
        - Enschot - Eijsden, 519
        - Faas - Förster, 520
        - Fraanje - Fijt, 521
        - Gaag, van der - Gemert, van, 522
        - Gemser - Giessen, van der, 523
        - Gildermeyer - Goossens, H., 524
        - Goossens, J.H. - Grevelink, 525
        - Greijskamp - Groot, H. de, 526
        - Groot, H.A.J. de - Gijzemijter, 527
        - Haack - Hagestein, J., 528
        - Hagestein, L. - Hart, 't, 529
        - Harte, van - Heerspink, 530
        - Hees, van - Hendriks, 531
        - Hendrikse - Heijboer, I.M., 532
        - Heijboer, M.P. - Hoeijen, 533
        - Hoey Smit, van- Hoogerwerf, 534
        - Hoogeveen - Hubregtse, 535
        - Huckriede - Hijlarides, 536
        - Ideler - Jansen, H.W., 537
        - Jansen, J. - Jonasse, 538
        - Jong, de - Jonker, J, 539
        - Jonker, J.A. - Kamst, 540
        - Kan - Kem, 541
        - Ken - Kie, 542
        - Kik- Kleijn, 543
        - Klift - Kodde, 544
        - Koe - Koning, 545
        - Koningh - Korff, 546
        - Kornalijnslipper - Kralingen, van, 547
        - Kramer - Kromwijk, 548
        - Kronenburg - Krijt, 549
        - Kübauch - Kijk in de Vegte, 550
        - Laag van der - Lampen, 551
        - Land - Lauterslager, 552
        - Laverman - Leeuwen, van, 553
        - Leeuwenburg - Liems, 554
        - Lienearts - Lintjens, 555
        - Lips - Loyson, 556
        - Lub - Lijster, 557
        - Maaden, van der - Mansvelders, 558
        - Mante - Matzer van Bloois, 559
        - Mauer - Mendes, 560
        - Mengede - Meijer, 561
        - Meyering - Mokking, 562
        - Mol - Mostert, 563
        - Mots, de - Mijnsbergen, 564
        - Naafs - Nieuwkerk, van, 565
        - Nieuwlaat - Nijveldt, 566
        - Obbes - Oordijk, 567
        - Oorschot, van - Os, van, 568
        - Osch, van - Oyevaar, 569
        - Paanakker- Peet, 570
        - Peeters - Peters, 571
        - Peterse - Poelman, 572
        - Poepjes - Potze, 573
        - Pouli - Pijpker, 574
        - Quadekker - Quivooy, 575
        - Raa, te - Reitsma, 576
        - Rek - Rietmeijer, 577
        - Rietveld - Römer, 578
        - Romeijn - Rossel, 579
        - Rossen, van - Rijkens, 580
        - Rijker - Rijt, van, 581
        - Saalbrink - Schalkwijk, van, 582
        - Schanssema - Schleper, 583
        - Schlöltz - Schouwenaar, 584
        - Schouwenaars - Schuurmans, 585
        - Schuylenburg - Sinkgraven, 586
        - Sinnema - Smissen, van der, 587
        - Smit - Soethout, 588
        - Soldt, van - Spoorenberg, 589
        - Sportel - Steins, 590
        - Stek, van - Straks, 591
        - Stralen - Swankhuizen, 592
        - Swart - Sijtsma, 593
        - Taal - Teurlings, 594
        - Teusink - Tjaalda, 595
        - Tjebbes - Tijssen, 596
        - Ubachs - Vankan, 597
        - Varenhorst - Velden, van der, 598
        - Velders - Vennix, 599
        - Venrooij - Verhoeven, 600
        - Verhulst - Verstappen, 601
        - Versteeg - Vink, 602
        - Vinke - Vliet, van, 603
        - Vlietstra - Vorstman, 604
        - Vos - Vriens, 605
        - Vries, de - Vijverberg, 606
        - Waal, van der - Wassenburg, 607
        - Wassink - Weg, H., 608
        - Weg, H.G. - Wesselman, 609
        - Wessels - Westgeest, 610
        - Westhoek - Wiesell, 611
        - Wietses - Winkelmolen, 612
        - Winkels - Wolthuis, 613
        - Woltil - Wijze, de, 614
        - IJmeren, van - IJzerman, den, 615
        - Zaagman - Zoest, van, 616
        - Zoet - Zijta, 617
    - Gerangschikt naar inschrijfnummer, circa 1953-1962; 618-624; 1 pak en 6 omslagen
      Voor een alfabetisch naamregister op deze dossiers zie inv. nr. 301
      - Nrs.18969 - 19018, 618
      - Nrs.19019 - 19068, 619
      - Nrs.19069 - 19125, 620
      - Nrs.19128 - 19185, 621
      - Nrs 19186 - 19218, 622
      - Nrs 19219 - 19283, 623
      - Nrs 19284 - 19626, 624; 1 pak
    - Alfabetisch-lexicografisch gerangschikt en op inschrijfnummer, circa 1953-1962; 625 - 626; 2 omslagen
      - Toekenning en afwijzing van het Oorlogsherinneringskruis, alsmede niet agedane dossiers, 625
      - Toekenning en afwijzing van het Oorlogsherinneringskruis of het Mobilisatie-oorlogskruis, 626
    - Certificaten van toekenning van het Oorlogsherinneringskruis en het Ereteken voor Orde en Vrede, geretourneerd en niet uitgereikt vanwege onbekend adres, circa 1949-1953; 627 - 642
      - Van militairen behorende tot de Prinses Irene Brigade en niet woonachtig in Nederland, circa 1951-1953; 627-637; 15 pakken en 1 omslag
        - Aa, vd - Boot, 627
        - Booy - Cuperus, 628
        - Daalhuizen - Gelder, H. van, 629
        - Gelder, M.L. van - Isacson, 630
        - Jaarsma - Kroes, 631
        - Lambrechtse - Mijdam, 632
        - Neef, de - Putten, 633
        - Rapport - Simons, 634
        - Sinke - Troost, 635
        - Vaan - Vuren, 636
        - Waard - Zoon, 637
      - Regiment Infanterie, 1946-1949; 638; 1 omslag
      - Van het Oorlogsherinneringskruis, 1951-1953; 639-642
        - Anthonisse - Bruyn, de, 639
        - Castel - Huisman, 640
        - Jacobsen - Prins, 641
        - Putten, van - Zwart, 642
    - Correspondentie met de Rijksidentificatiedienst en Bureau Nationale Veiligheid inzake de politieke betrouwbaarheid en het gedrag van personen, 1947-1948; 643; 1 omslag
      Openbaarheid beperkt tot 1 januari 2021
    - Correspondentie met burgemeesters, garnizoenscommandanten en nabestaanden van in de oorlog gesneuvelde of aan hun verwondingen overleden militairen, 1949-1953; 644 - 650; 7 omslagen
      - Inzake de uitreiking van het Oorlogherinneringskruis en het Ereteken voor Orde en Vrede, 1949-1952; 644-650
        - Gemeenten A - H, 644
        - H vervolg - Z, 645
        - A - Z, 646
        - Postume uitreiking, 647
      - Inzake de uitreiking van oorkonden aan nabestaanden van in de oorlog gesneuvelde of aan hun verwondingen overleden militairen, 1952-1953; 648-650
        - Met burgemeesters, garnizoenscommandanten., 648-649
          Geordend op woonplaats/garnizoen.
          - A-L, 648
          - M-Z, 649
      - Aan nabestaanden., 650
    - Ingekomen circulaires van de Afdeling Centrale Registratie inzake overzichten van naar Korea vertrokken militairen, 1950-1951, 1953-1954; 651; 1 omslag
    - Minuten van uitgaande stukken, 1950-1952; 652-653; 2 omslagen
      - 1950 mei – nov., 652
      - 1950 dec. - 1952, 653
    - Correspondentie met militaire instanties inzake de toekenning van militaire onderscheidingen, 1950-1955; 654-655; 2 omslagen
      - Gerangschikt op naam van functionaris of instantie, A-L., 654
      - M-Z, 655
    - Register houdende persoonsgegevens van nabestaanden van overleden militairen, gerangschikt naar woonplaats, circa 1951; 656-661; 6 omslagen
      - Gemeenten A-B, 656
      - C-F, 657
      - G-I, 658
      - L-O, 659
      - P-T, 660
      - U-Z, 661
    - Stukken betreffende het toekennen van onderscheidingen aan militairen van het Nederlands Detachement Verenigde Naties in Korea, 1951, 1953; 662; 1 omslag
    - Ingekomen circulaires inzake gesneuvelde, overleden, vermiste, ernstig gewonde en zieke militairen van het Nederlands Detachement Verenigde Naties in Korea, 1951-1953; 663; 1 pak
    - Ingekomen circulaires inzake gerepatrieerde militairen van het Nederlands Detachement Verenigde Naties in Korea alsmede specificaties van aan hen uitgereikte eretekenen, 1951-1957; 664-667; 1 omslag en 3 pakken
      - 1951, 664; 1 omslag
      - 1952, 665
      - 1953, 666
      - 1954-1957, 667
    - Ingekomen en minuten van uitgaande gerubriceerde correspondentie bij Bureau Onderscheidingen of inzake onderscheidingen, 1952-1953; 668; 1 omslag
      Voor de bijbehorende agenda, zie inv. nr. 278.
    - Correspondentie met de afdelingen bevolking van diverse gemeentesecretarieën inzake verzoeken om inlichtingen van adresgegevens, 1953-1957; 669-671; 3 omslagen
      - A-G, 669
      - H-L, 670
      - A-Z, 671
    - Verbalen, minuten van besluiten en uitgaande stukken met daarbij opgelegde ingekomen stukken, alsmede voor kennisgeving aangenomen ingekomen stukken inzake het instellen, wijzigen en toekennen van koninklijke en niet koninklijke onderscheidingen, eretekenen en medailles, 1955-1980; 672-839; 166 pakken en 3 omslagen
      - Nrs. P 19 – P 314, 672
        Openbaarheid beperkt tot 1 januari 2056
      - Nrs. P 350/ K – P 350 / 1 U, 673
      - Nr. P 350/ 1 W, 674
      - Nr. P 350/ 1 X, 675
      - Nrs. P 367 – 520/ 1 G, 676
      - Nrs. P 520/ 1 P – P 520/ 1 Q, 677
      - Nrs. P 520/ 1 R – P 685, 678
      - Nrs. P 25.028 – P 25.514, 679
      - Nrs. P 25.520 – P 26.963, 680
      - Nrs. P 50.002/ A – P 51.478/ C, 681
      - Nr. P 51.478/ H, 682
      - Nrs. P 51.485 – P 51.992, 683
      - Nr. P 52.294, 684
      - Nrs. P 52.719 – P 53.761, 685
      - Nrs. P 53.999 – 56.433, 686
      - Nrs. P 100.019 – P 102.689, 687
      - Nrs. P 103.221 – P 109.052, 688
      - Nrs. P 111.046/ B – P 111.046/ R, 689
      - Nrs. P 111.046/ S – P 111.046/ 1 B, 690
      - Nrs. P 114.050 1957 sep. 18 – P 114.050 1958 feb. 25, 691
      - Nrs. P 114.050 1958 feb. 28 – P 114.050 1958 mei 03, 692
      - "Nrs. P 114.050 1958 juni 10 – 1958 aug. 25, Nrs. P 114.052 – P 114.140/ S", 693
      - Nrs. P 114.190 1958 sep. 13 - P 114.190 1959 mei 11, 694
      - Nr. P 114.190 toekenningen, 695
      - Nr. P 114.190 afwijzingen, 696
      - Nrs. P 114.193 – P 117.413, 697
      - Nrs. P 117.720 – P 117.720/ 1 G + toekenningen, 698
      - Nr. P 117.720 afwijzingen, 699
      - Nrs. P 118.081 – P 119.777/ Z, 700
      - Nr. P 119.777 toekenningen, 701
      - Nr. P 119.777 afwijzingen, 702
      - Nrs. P 119.976 – P 121.580/ S, 703
      - Nr. P 121.580 toekenningen, 704
      - Nr. P 121.580 afwijzingen A – L, 705
      - Nr. P 121.580 afwijzingen M – Z, 706
      - Nrs. P 121.651 – P 122.894/ 9 B, 707
      - Nrs. P 122.894/ 9 H – P 122.894/ 9 Z, 708
      - Nrs. P 122.894/ 10 H – P 122.894/ 11 IJ 1963 01-03, 709
      - Nrs. P 122.894/ 11 IJ 1963 apr. 02 – P 122.894/ 11 IJ 1963 apr. 03, 710
      - Nrs. P 122.894/ 11 IJ 1963 apr. 05 – P 122.894/ 11 IJ 1963 apr. 29, 711
      - Nrs. P 122.894/ 11 IJ 1963 mei 03 – P 122.894/ 11 IJ 1963 juli 10, 712
      - Nrs. P 122.894/ 11 IJ 1963 juli 18 – P 122.894/ 12 N, 713
      - Nrs. P 122.894/ 12 T - P 122.894/ 19 W, 714
      - Nrs. P 122.894/ 20 H - P 122.894/ 22 W, 715
      - Nrs. P 122.894/ 23 A - P 122.894/ 25 O, 716
      - Nrs. P 122.894/ 25 Q – P 122.894/ 26 B, 717
      - Nrs. P 122.955 – P 122.955/ X, 718
      - Nr. P 122.955 toekenningen, 719
      - Nr. P 122.955 afwijzingen A – Z, 720
      - Nrs. P 124.436 - P 124.630/ O met bijlagen, 721
      - Nrs. P 124.630/ P – P 124.630/ S, 722
      - Nr. P 124.630 toekenningen, 723
      - Nr. P 124.630 afwijzingen A – Z, 724
      - Nrs. P 124.957 – 126.103, 725; 1 omslag
      - Nrs. P 126.326 – P 126.326/ 2 E, 726
      - Nr. P 126.326 bijlagen behorende bij Retro Acta, N, IJ, Z, 727
      - Nr. P 126.326 toekenningen, 728
      - Nr. P 126.326 afwijzingen A – L, 729
      - Nr. P 126.326 afwijzingen M – Z, 730
      - Nrs. P 126.500/ A - P 127.913/ 1 D, 731
      - Nrs. P 127.913/ 1 E – P 127.913/ 1 L, 732
      - Nr. P 127.913 toekenningen, 733
      - Nr. P 127.913 afwijzingen A – J, 734
      - Nr. P 127.913 afwijzingen K – Z, 735
      - Nr. P 129.176, 736; 1 omslag
      - Nrs. P 130.098/ D – P 130.098/ 1 R, 737
      - Nrs. P 130.098/ 1 S – P 130.098/ 1 Z, 738
      - Nr. P 130.098 toekenningen, 739
      - Nr. P 130.098 bijlagen A – L, 740
      - Nr. P 130.098 bijlagen M – Z, 741
      - Nrs. P 130.387 – P 130.387/ 2 B, 742
      - Nrs. P 130.682/ A – P 130.701/ D, 743
      - Nrs. P 131.072 – P 131.372, 744
      - Nrs. P 131.425 – P 131.425/ 1 N, 745
      - Nrs. P 131.425/ 1 O – P 132.230, 746
      - Nrs. P 132.766/ B – P 132.766/ 1 G, 747
      - Nr. P 132.766 toekenningen, 748
      - Nr. P 132.766 afwijzingen A – H, 749
      - Nr. P 132.766 afwijzingen L – Z, 750
      - Nrs. P 133.102 – P 133.714/ Z, 751
      - Nrs. P 133.714/ 1 A – P 133.714/ 1 Z, 752
      - Nrs. P 133.714/ 2 A – P 133.714/ 2 B, 753
      - Nr. P 133.714 toekenningen, 754
      - Nr. P 133.714 afwijzingen A – K, 755
      - Nr. P 133.714 afwijzingen L – Z, 756
      - Nrs. P 134.207/ D – P 134.207/ 5 J, 757
      - Nrs. P 134.207/ 5 K – P 134.246/ R, 758
      - Nrs. P 134.246/ U – P 134.326/ O, 759
      - Nrs. P 134.405 – P 134.405/ 1 U, 760
      - Nrs. P 134.405/ 1 V – P 134.405/ 1 W, 761
      - Nr. P 134.405 bijlage A, 762
      - Nr. P 134.405 bijlage B, 763
      - Nrs. P 134.774 - P 134.774/ IJ, 764
      - Nrs. P 134.774/ 1 A – P 134.774/ 1 F, 765
      - Nr. P 134.774 toekenningen A – K, 766
      - Nr. P 134.774 toekenningen L – Z, 767
      - Nr. P 134.774 afwijzingen A – K, 768
      - Nr. P 134.774 afwijzingen L – Z, 769
      - Nrs. P 134.807 – P 135.037/ O, 770
      - Nrs. P 135.037/ P – P 135.037/ R, 771
      - Nrs. P 135.037/ S – P 135.037/ Z, 772
      - Nr. P 135.037 toekenningen deel I, 773
      - Nr. P 135.037 toekenningen deel II, 774
      - Nr. P 135.037 toekenningen deel III, 775
      - Nr. P 135.037 afwijzingen deel I, 776
      - Nr. P 135.037 afwijzingen deel II, 777
      - Nrs. P 135.038 – P 135.038/ X, 778
      - Nrs. P 135.038/ 1 A – P 135.038/ 1 Z, 779
      - Nrs. P 135.038/ 3 C – P 135.211/ G, 780
      - Nrs. P 135.211/ H – P 135.211/ U, 781
      - Nrs. P 135.211/ V – P 135.211/ Z, 782
      - Nrs. P 135.211/ 1 B – P 135.211/ 1 E, 783
      - Nr. P 135.211 toekenningen A – G, 784
      - Nr. P 135.211 toekenningen H – O, 785
      - Nr. P 135.211 toekenningen P – Z, 786
      - Nr. P 135.211 afwijzingen, 787
      - Nrs. P 135.251 – P 135.407/ K, 788
      - Nrs. P 135.407/ L – P 135.407/ V, 789
      - Nrs. P 135.407/ W – P 135.407/ 1 B, 790
      - Nr. P 135.407 ambtsberichten, 791
      - Nr. P 135.407 toekenningen burgers, 792
      - Nr. P 135.407 toekenningen militairen, 793
      - Nr. P 135.407 afwijzingen militairen A – L, 794
      - Nr. P 135.407 afwijzingen militairen K – Z, 795
      - Nr. P 135.407 afwijzingen burgers, 796
      - Nrs. P 135.531 – P 135.531/ P, 797
      - Nrs. P 135.531/ Q – P 135.531/ W, 798
      - Nrs. P 135.531/ X – P 135.531/ 1 C, 799
      - Nr. P 135.531 toekenningen A – K, 800
      - Nr. P 135.531 toekenningen L – Z, 801
      - Nr. P 135.531 afwijzingen A – J, 802
      - Nr. P 135.531 afwijzingen K – Z, 803
      - Nr. P 135.531 afwijzingen bijlage KLu, 804
      - Nr. P 135.531 afwijzingen burgers, 805
      - Nr. P 135.731 afwijzingen A – G, 806
      - Nr. P 135.731 afwijzingen H – L, 807
      - Nr. P 135.731 afwijzingen M – R, 808
      - Nr. P 135.731 afwijzingen S – Z, 809
      - Nr. P 135.731 afwijzingen bijlage KLu, 810
      - Nr. P 135.731 afwijzingen burgers, 811
      - Nrs. P 135.751 – P 135.751/ W, 812
      - Nrs. P 135.751/ X – P 135.751/ 1 O, 813
      - Nrs. P 135.751/ 1 P – P 135.751 1 V, 814
      - Nr. P 135.751 toekenningen A – G, 815
      - Nr. P 135.751 toekenningen H – P, 816
      - Nr. P 135.751 toekenningen Q – Z, 817
      - Nrs. P 135.951 – P 135.951/ J, 818
      - Nrs. P 135.951/ K – P 135.951/ S, 819
      - Nrs. P 135.951/ T – P 135.951/ 1 B, 820
      - Nrs. P 135.951/ 1 C – P 135.951/ 1 E, 821
      - Nr. P 135.951 toekenningen A – K, 822
      - Nr. P 135.951 toekenningen L – Z, 823
      - Nr. P 135.951 afwijzingen A – E, 824
      - Nr. P 135.951 afwijzingen F – K, 825
      - Nr. P 135.951 afwijzingen L – R, 826
      - Nr. P 135.951 afwijzingen S – Z, 827
      - Nrs. P 136.051 – P 136.051/ R, 828
      - Nrs. P 136.051/ S – P 136.051/ 1 F, 829
      - Nrs. P 136.051/ 1 G – P 136.051/ 1 K, BUO, 830
      - Nr. P 136.051 toekenningen A – M, 831
      - Nr. P 136.051 toekenningen N – Z, 832
      - Nr. P 136.051 afwijzingen A – L, 833
      - Nr. P 136.051 afwijzingen M – Z, 834
      - Nr. P 136.051 afwijzingen bijlage KLu, 835
      - Nr. P 136.051 afwijzingen bijlage burgers, 836
      - Nr. P 136.051 bijlage ambtsberichten, 837
      - Nr. P 136.242, 838; 1 omslag
      - Nrs. P 501.156 – P 520.745, nrs.P 1.003.869 - P1.043.297, 839
    - Stukken betreffende retour ontvangen toekenningen van de Koreaanse Oorlogsmedaille, 1957-1958, 1995; 840; 1 omslag
      De betreffende toekenning kan zijn geweigerd, verkeerd geadresseerd of betrokkene is overleden.
  - Serieel
    - Staten houdende gegevens inzake de berekening van diensttijd in verband met de toekenning van het officierskruis, circa 1935-1940; 841; 1 katern
    - Stukken betreffende de uitreiking van invasie fluitkoorden aan militairen behorende tot de Nederlandse Brigade Prinses Irene, 1945, 1949; 842; 1 omslag
    - Alfabetisch register houdende persoonlijke gegevens van militairen die het Ereteken voor Orde en Vrede postuum hebben ontvangen, circa 1945-1950; 843-845; 1 kaartsysteem
      Deze onderscheiding werd uitgereikt voor werkelijke militaire dienst in voormalig Nederlands-Indië gedurende 1945-1949.
      - A - H, 843
      - I - R, 844
      - S - Z, 845
    - Stukken betreffende de toekenning van de toekenning van Britse Campaign Medals aan Nederlandse strijdkrachten, 1945-1950, 1969-1972; 846; 1 omslag
    - Stukken betreffende de instelling, de omschrijving en toekenning van het Oorlogsherinneringskruis, 1945-1951; 847; 1 omslag
    - Stukken betreffende de toekenning van de Militaire Willemsorde aan 82e Airborne Division en het oranje fluitkoord aan leden van deze divisie en 101e Division, die hebben deelgenomen aan gevechtsacties, 1945-1982; 848; 1 pak
      Met hierin diverse originele verbalen uit het archief van het Ministerie van Oorlog te Londen.
    - Alfabetisch register houdende persoonlijke gegevens van militairen die het Ereteken voor Orde en Vrede hebben ontvangen, circa 1945-1998; 849-882; 1 kaarsysteem
      Voor postume verstrekking, zie inv. nrs. 843-845. Deze onderscheiding werd uitgereikt voor werkelijke militaire dienst in voormalig Nederlands-Indië gedurende 1945-1949.
      - A-Bakker, 849
      - Bakkeren-Ber, 850
      - Bes-Booga, 851
      - Booge-Bri, 852
      - Bro-Canr, 853
      - Cant-De, 854
      - Di-Dijkl, 855
      - Dijkm-Flan, 856
      - Flap-Goos, 857
      - Goot-Hat, 858
      - Hag-Hen, 859
      - Hep-Hoof, 860
      - Hoog-Jac, 861
      - Jae-Kamm, 862
      - Kamo-Kl, 863
      - Kn-Krem, 864
      - Kren-Leef, 865
      - Leeg-Lubs, 866
      - Luc-Met, 867
      - Meu-Mul, 868
      - Mun-Oom, 869
      - Oon-Pe, 870
      - Pf-Rav, 871
      - Raw-Roz, 872
      - Ru-Schoen, 873
      - Schoep-Smis, 874
      - Smit-Steinz, 875
      - Stek-Th, 876
      - Ti-Veen, 877
      - Veer-Vertr, 878
      - Verv-Vrien, 879
      - Vries-Werf, 880
      - Weri-Wolh, 881
      - Wolk-Z, 882
    - Stukken betreffende de instelling van een onderscheidingsteken voor personeel van de Mijnopruimingsdienst, 1947-1950; 883; 1 omslag
    - Stukken betreffende herzieningen van het decoratiebeleid en het decoratiestelsel, 1948, 1965-1979; 884; 1 omslag
    - Stukken betreffende het decoratiebeleid, 1948-1958; 885; 1 omslag
    - Stukken betreffende richtlijnen inzake het uitvoeringsbeleid ten aanzien van het toekennen van het Oorlogsherinneringskruis en het Ereteken voor Orde en Vrede, 1948-1949; 886; 1 omslag
    - Staten houdende gegevens van in Nederlands-Indië overleden militairen, circa 1949-1951; 1156; 1 omslag
    - Stukken betreffende wijzigingen van het Reglement Militaire Willemsorde alsmede inzake afwijzende adviezen tot toekenning van een Militaire Willemsorde door het Kapittel, 1949-1951; 888; 1 omslag